【裁判字號】    88,訴,480
【裁判日期】    890119
【裁判案由】    違反槍砲彈藥刀械管制條例
【裁判全文】
臺灣雲林地方法院刑事判決                          八十八年度訴字第四八號
    公  訴  人  臺灣雲林地方法院檢察署檢察官
    被      告  甲○○
    選任辯護人  嚴庚辰
右列被告因違反槍砲彈藥刀械管制條例案件，經檢察官提起公訴（八十八年度偵字第
三七一五號），本院判決如左：
    主  文
甲○○未經許可，持有可發射子彈具有殺傷力之玩具空氣長槍（槍枝管制編號：00
00000000），處有期徒刑壹年貳月，併科罰金新台幣伍萬元，罰金如易服勞
役，以新台幣玖佰元（即銀元佰元）折算壹日，緩刑參年。
扣案之玩具空氣長槍（槍枝管制編號：0000000000）壹枝沒收。
    事  實
一、甲○○於民國七十六年間某日，在台北市西門町不詳店名之模型玩具店，以新台
    幣（下同）五千元之價格，購得具有殺傷力之玩具空氣長槍一枝後，即未經許可
    而無故持有之，並將之藏放於雲林縣虎尾鎮北溪里四十八號老家中，偶而取出供
    打鳥玩樂之用。嗣於八十八年六月三十日經王淑惠報案，而循線於同日二十一時
    三十分許，在上址為警查獲，並在其衣櫃內扣得上開玩具空氣長槍一枝（槍枝管
    制編號：0000000000）。
二、案經雲林縣警察局虎尾分局報請臺灣雲林地方法院檢察署檢察官偵查起訴。
    理  由
一、右揭事實，業據被告甲○○於警訊時及偵審中坦承不諱，並經證人王淑惠於警訊
    時證述明確，且有扣案之玩具空氣長槍一枝足資佐證，而將該槍枝送請鑑定後，
    認定該槍係屬玩具空氣長槍，以裝填小型之二氧化碳鋼瓶內之氣體為發射動力，
    機械性能良好，經實際試射，其單位面積動能達二五˙三五焦耳／平方公分，此
    有內政部警政署刑事警察局八十八年七月八日刑鑑字第六三七六八號鑑驗通知書
    及槍彈測試紀錄表各一紙附卷可稽，查單位面積動能達每平方公分二十焦耳時，
    已足以穿入人體皮肉層，又單位面積動能達每平方公分二十四焦耳時，則足以穿
    入豬隻皮肉層，亦有內政部警政署刑事警察局槍彈測試紀錄表可佐，顯見該玩具
    空氣長槍確具殺傷力甚明。事證明確，被告犯行洵堪認定。
二、查槍砲彈藥刀械管制條例已於八十六年十一月二十四日修正公布，並於同年月二
    十六日生效，被告自七十六年間，即持有上開瓦斯槍，並繼續持有至八十八年六
    月三十日被查獲，自應適用新法處罰，核被告所為，係犯槍砲彈藥刀械管制條例
    第十一條第四項之罪。公訴意旨認被告係犯同法第十一條第三項意圖供犯罪之用
    而持有具有殺傷力之玩具空氣長槍罪云云。惟查被告自警訊、偵查中至審判時始
    終供稱：上開槍枝係供伊自己打鳥之用，並非供犯罪所用等語，且查無任何證據
    足以證明被告持有上開槍枝，係意圖供自己或他人犯罪之用，其辯解自屬可信，
    是公訴人起訴之法條顯有未洽，應予變更。爰審酌被告素行良好，持有前開槍枝
    僅係為休閒時打鳥玩樂之用，所生危害尚非重大及犯罪後態度良好、已知悔悟等
    一切情狀，量處如主文所示之刑，並諭知罰金易服勞役之折算標準，以資懲儆。
    又按槍砲彈藥刀械管制條例第十九條第一項規定，犯槍砲彈藥刀械管制條例第八
    條之罪，並經判處有期徒刑者，應於刑之執行完畢或赦免後令入勞動場所強制工
    作，其期間為三年。惟查此項規定不問對行為人有無預防矯治其社會危險性之必
    要，一律宣付強制工作三年，限制其中不具社會危險性之受處分人之身體、自由
    部分，其所採措施與所欲達成預防矯治之目的及所需程度，不合憲法第二十三條
    所定之比例原則，是上開條例第十九條規定一律宣告強制工作三年之部分，應不
    予適用，業據司法院大法官會議解釋第四七一號解釋在案。查本案被告並無其他
    不良素行，且有正當工作，養育子女三人，有台南縣警察局永康分局素行調查表
    、戶籍謄本、勞工保險卡、台南市挖土機推土機操作員職業工會會員證及服務證
    明書各一紙可稽；另被告所持有之玩具空氣長槍數量僅一枝，又純粹供其自己休
    閒時偶而打鳥玩樂之用，且查無証據証明被告有犯罪之習慣，或以犯罪為常業，
    或因遊蕩或懶惰成習而犯罪，是其持有槍枝行為依比例原則觀之，顯無再予宣告
    保安處分之必要，應予敘明。再查被告前未曾受有期徒刑以上刑之宣告，有台灣
    雲林地方法院檢察署刑案資料查註紀錄表及本院被告全國前案紀錄表各一紙在卷
    可稽，且其犯罪後已深知悔悟，本院認其經此教訓後，當益知警惕，應無再犯之
    虞，因認所宣告之刑，以暫不執行為適當，併予宣告緩刑三年，以勵來茲而啟自
    新。
三、扣案之玩具空氣長槍（槍枝管制編號：0000000000）一枝，為違禁物
    ，爰依刑法第三十八條第一項第一款規定宣告沒收。
據上論斷，應依刑事訴訟法第二百九十九條第一項前段、第三百條，槍砲彈藥刀械管
制條例第十一條第四項，刑法第十一條前段、第三十八條第一項第一款、第四十二條
第二項、第七十四條第一款，現行法規所定貨幣單位折算新台幣條例第二條，罰金罰
鍰提高標準條例第二條，判決如主文。
本案經檢察官郭瑞祥到庭執行職務
中      華      民      國      八十九      年      一    月    十九    日
                                         臺灣雲林地方法院刑事第一庭
                 法  官  唐  光  義
右正本證明與原本無異。
如不服本判決，應於送達後十日內，向本院提出上訴狀。（須附繕本）
                                             書記官  陳  善  永
中      華      民      國      八十九      年      一    月    十九    日
槍砲彈藥刀械管制條例第十一條
未經許可，製造、販賣或運輸第四條第一款所稱其他可發射金屬或子彈具有殺傷力之
各式槍砲者，處五年以上有期徒刑，併科新臺幣一千萬元以下罰金。
未經許可，轉讓、出租或出借前項所列槍砲者，處三年以上十年以下有期徒刑，併科
新臺幣七百萬元以下罰金。
意圖供自己或他人犯罪之用，而犯前二項之罪者，處無期徒刑或七年以上有期徒刑，
併科新臺幣一千萬元以下罰金。
未經許可，持有、寄藏或意圖販賣而陳列第一項所列槍砲者，處一年以上七年以下有
期徒刑，併科新臺幣七百萬元以下罰金。


司法院資訊處製作；財團法人民間司法改革基金會備份。
